【裁判字號】    97,易,3291
【裁判日期】    970915
【裁判案由】    竊盜
【裁判全文】
臺灣臺中地方法院刑事判決              97年度易字第3291號
公  訴  人  臺灣臺中地方法院檢察署檢察官
被      告  甲○○
上列被告因竊盜案件，經檢察官提起公訴（97年度偵字第18039
號），本院判決如下：
    主    文
甲○○犯攜帶兇器竊盜未遂罪，累犯，處有期徒刑柒月。
    犯罪事實及理由
一、甲○○自民國74年起，有多次竊盜犯行，並陸續經法院判處
    刑罰，近於96年間，又因三犯竊盜案件，經臺灣嘉義地方法
    院、臺灣臺中地方法院，分別以96年度嘉簡字第952號及96
    年度易字第5506號判決，判處有期徒刑5月及7月確定，甫於
    97年7月19日經減刑後執行完畢。詎其仍不知悔改，竟基於
    意圖為自己不法所有之犯意，於97年7月31日中午12時45 分
    許，進入臺中市○區○○○路3段62巷42之2號之公寓的樓梯
    間，持客觀上足供兇器所用之破壞剪1支，著手竊取乙○○
    所有之黑色變速腳踏車1部，然為乙○○之鄰居陳貴美發現
    ，甲○○見狀未得手即慌忙逃逸，陳貴美隨即告知林明淙，
    林明淙報警後，即自後追逐甲○○，並在進化北路392號前
    ，將甲○○攔下，適時警方亦到達現場，逮捕甲○○並扣得
    破壞剪1支。
二、本案檢察官、被告並未就卷內證據資料之證據能力有所爭執
    ，且迄於言詞辯論終結前，均未主張有刑事訴訟法第一百五
    十九條第一項不得為證據之情形，是應認已同意卷內證據均
    得作為證據，且經本院審酌後，認無不適當之情形，應認本
    案調查之卷內證據均有證據能力，合先敘明。
三、認定犯罪事實所憑之證據: 前揭犯罪事實，業據被告甲○○
    坦承不諱，核與證人乙○○、陳貴美及林明淙證述相符，且
    有卷附現場照片4張及扣案之破壞剪1支可資佐證，事證明確
    ，被告犯行堪以認定。
四、論罪科刑之理由：按刑法第321條第1項第3款之攜帶兇器竊
    盜罪，係以行為人攜帶兇器竊盜為其加重條件，此所謂兇器
    ，其種類並無限制，凡客觀上足對人之生命、身體、安全構
    成威脅，具有危險性之兇器均屬之，且祇須行竊時攜帶此種
    具有危險性之兇器為已足，並不以攜帶之初有行兇之意圖為
    必要。查扣案破壞剪係金屬材質，質堅尖銳，是被告係持客
    觀上對人之生命、身體、安全均構成威脅，而具有危險性之
    破壞剪行竊一節，堪予認定。核被告所為，已著手竊盜犯行
    之實行而不遂，係犯刑法第321條第2項、第1項第3款之加重
    竊盜未遂罪。被告有前揭所示前案執行完畢之情形，此有臺
    灣高等法院被告前案紀錄表1紙在卷可徵，其於前案有期徒
    刑執行完畢後5年內故意再犯本案有期徒刑以上之罪，為累
    犯，應依法加重其刑。被告已著手於犯罪行為之實行而不遂
    ，為未遂犯，本院衡其犯罪所造成之損害較輕，爰依刑法第
    25條規定減輕其刑。並依法與其累犯部分先加後減之。爰審
    酌被告所為對被害人雖未造成具體損害，且犯後坦承犯行，
    惟被告素行甚劣，迭次再犯等一切情狀，量處如主文所示之
    刑。扣案破壞剪無從證明係被告所有之物，爰不予宣告沒收
    。公訴意旨另略以被告有犯罪習慣，聲請依竊盜犯贓物犯保
    安處分條例令被告強制工作，惟按竊盜犯贓物犯保安處分條
    例第2條第4項規定: 「應執行之刑未達1年以上者，不適用
    本條例」，查本院審酌本案一切情狀認應就被告量處如主文
    所示之刑業如前述，其應執行之刑未達1年，自無從依前揭
    條例宣告令被告於刑之執行前入勞動場所強制工作，附此敘
    明。
據上論斷，應依刑事訴訟法第299條第1項前段，刑法第321條第
2項、第1項第3款、第47條第1項、第25條第2項，判決如主文。
中    華    民    國    97    年    9     月    15    日
                  刑事第十七庭    法  官  郭書豪
上正本證明與原本無異。
如不服本判決，應於收送達後10日內向本院提出上訴書狀（應敘
述具體理由並附繕本）。
上訴書狀如未敘述理由，應於上訴期間屆滿後20日內補提理由書
於本院。
中    華    民    國    97    年    9     月    15    日
                                  書記官  陳美虹
附錄論罪科刑法條
中華民國刑法第321條
（加重竊盜罪）
犯竊盜罪而有左列情形之一者，處 6 月以上、 5 年以下有期徒
刑：
一  於夜間侵入住宅或有人居住之建築物、船艦或隱匿其內而犯
之者。
二  毀越門扇、牆垣或其他安全設備而犯之者。
三  攜帶兇器而犯之者。
四  結夥三人以上而犯之者。
五  乘火災、水災或其他災害之際而犯之者。
六  在車站或埠頭而犯之者。
前項之未遂犯罰之。


司法院資訊處製作；財團法人民間司法改革基金會備份。
